【裁判字號】    99,秩抗,2
【裁判日期】    990709
【裁判案由】    違反社會秩序維護法
【裁判全文】
臺灣屏東地方法院刑事裁定               99年度秩抗字第2號
抗  告  人
即被移送人  甲○○
上列抗告人因違反社會秩序維護法案件，不服本院屏東簡易庭99
年5 月31日99年度屏秩字第19號裁定，提起抗告，本院普通庭為
第二審裁定如下：
    主  文
抗告駁回。
    理  由
一、原裁定意旨略以：抗告人即被移送人甲○○於民國99年5 月
    3 日17時29分許，在屏東市○○路5 巷2 號中正國中學校前
    ，無正當理由攜帶具殺傷力之器械兵鉅齒2 支、斧頭1 支、
    三角菱1 支之事實，業據抗告人於警訊時自白，且有扣案之
    上開器械可資佐證，爰依社會秩序維護法第63條第1 項第1
    款規定裁處罰鍰新臺幣（下同）5,000 元，並依同法第22條
    規定沒入上開器械。
二、抗告人抗告意旨略以：抗告人當時並未要打架，如果真要打
    架為何還要用紅布包裝，而造成自己的不方便，且案發前也
    跟家人說要拿去廟會用云云。
三、按無正當理由攜帶具有殺傷力之器械者，處3 日以下拘留或
    新台幣3 萬元以下罰鍰，此社會秩序維護法63條第1 項第1
    款定有明文，且該款所定之器械，並不以槍砲彈藥刀械管制
    條例公告查禁列管之槍、刀等器械為限。
四、經查：
  (一)抗告人甲○○於99年5 月3 日17時29分許，在屏東市○○路
    5 巷2 號中正國中學校前，攜帶兵鉅齒2 支、斧頭1 支、三
    角菱1 支之事實，業據抗告人於警訊時自白不諱，並有搜索
    扣押筆錄、扣押物品目錄表各1 紙為證，此外復有扣案之上
    開器械為憑，應可信為實在。
  (二)又上開器械之兵鉅齒呈鉅齒狀，斧頭已有開鋒，且均為金屬
    製品，有原審卷存照片2 幀可證，在客觀上已足以危害人之
    身體、生命安全，應有殺傷力無訛。
  (三)本件抗告人住居於高雄市，如確實要將上開器械帶至廟會使
    用，豈有於國中下課時間，攜帶上開器械遠至屏東市內國中
    校門口之理，是其所辯尚無可採，抗告人攜帶扣案器械並無
    正當理由，應可認定。又扣案之器械，係抗告人所有，業據
    抗告人於警詢時供述明確，且係供違反社會秩序維護法所有
    之物，如予沒入，符合比例原則，爰併均宣告沒入。
  (四)綜上所述，抗告人確實無正當理由攜帶具有殺傷力之器械
    行為，本院屏東簡易庭因此裁處抗告人罰鍰5,000 元，並沒
    入上開器械，認事用法均無違誤，抗告人之抗告，為無理由
    ，應予駁回。
五、據上論斷，應依刑事訴訟法第412 條，社會秩序維護法第92
    條、第22條、第63條第1 項第1 款，裁定如主文。
中    華    民    國    99    年    7     月    9     日
                  刑事第一庭  審判長法  官  潘正屏
                                    法  官  黃紀錄
                                    法  官  曾吉雄
上列正本證明與原本無異。
本裁定不得抗告。
中    華    民    國    99    年    7     月    9     日
                                    書記官  林祥玉

司法院資訊處製作；財團法人民間司法改革基金會備份。
